臺灣高等法院花蓮分院刑事判決
111年度上易字第37號
上  訴  人  
即  被  告  劉冠傑


上列上訴人因竊盜案件，不服臺灣花蓮地方法院110年度訴字第2
16號中華民國111年3月30日第一審判決（起訴案號：臺灣花蓮地
方檢察署110年度偵字第3826號），提起上訴，本院判決如下：
    主  文
上訴駁回。              
    理  由
一、按不服地方法院之第一審判決而上訴者，應向管轄第二審之
    高等法院為之。上訴書狀應敘述具體理由；第二審法院認為
    上訴書狀未敘述理由，應以判決駁回之，刑事訴訟法第361
    條第1項、第2項、第367條前段定有明文。是以，不服地方
    法院之第一審判決而上訴者，須提出上訴書狀，並敘述具體
    理由，為上訴必備之程式。倘其上訴書狀已敘述理由，但所
    敘述者非屬具體理由，仍屬不符上訴之法定程式，由第二審
    法院以其上訴不合法律上程式，判決駁回，不生定期命補正
    之問題。次按刑事訴訟法第361條第1項、第2項規定，不服
    地方法院之第一審判決而上訴者，須提出上訴書狀，並應敘
    述具體理由。就修法過程以觀，原草案為：「依前項規定提
    起上訴者，其上訴書狀應敘述理由，並引用卷內訴訟資料，
    具體指摘原審判決不當或違法之事實。其以新事實或新證據
    為上訴理由者，應具體記載足以影響判決結果之理由。」嗣
    經修正通過僅保留「上訴書狀應敘述具體理由」之文字，其
    餘則刪除，稽其立法目的僅在避免『空白上訴』，故所稱「具
    體理由」，並不以其書狀應引用卷內訴訟資料，具體指摘原
    審判決不當或違法之事實，亦不以於以新事實或新證據為上
    訴理由時，應具體記載足以影響判決結果之情形為必要。但
    上訴之目的，既在請求第二審法院撤銷或變更第一審之判決
    ，所稱「具體」，當係抽象、空泛之反面，若僅泛言原判決
    認事用法不當、採證違法或判決不公、量刑過重等空詞，而
    無實際論述內容，即無具體可言。從而，上開法條規定上訴
    應敘述具體理由，係指須就不服判決之理由為具體之敘述而
    非空泛之指摘而言。又倘上訴人之上訴書狀，雖敘述上訴理
    由，惟未具體敘述第一審判決有何上述違法、不當情形，而
    泛言原判決認事錯誤、用法不當、量刑失衡，而無實際之論
    述內容或僅泛詞陳述其主觀之期待，即與未敘述具體理由無
    異，所為上訴，仍不符合上訴之法定要件，應由第二審法院
    以上訴不合法律上程式，予以駁回（最高法院109年度台上
    字第331號、第3556號、108年度台上字第3382號刑事判決意
    旨、106年度第8次刑事庭會議決議參照）。
二、上訴意旨略以：本案上訴人坦承犯行、犯後態度良好，本案
    查獲後已返還犯罪所得之投影機，並經被害人原諒，上訴人
    已有工作可維持生活，已無再犯罪之可能，請求從輕量刑等
    語。
三、經查：原審以上訴人所犯並非死刑、無期徒刑或最輕本刑為
    3年以上有期徒刑之罪，且其於原審準備程序中就被訴事實
    為有罪之陳述，經原審法官告知簡式審判程序之旨，並聽取
    檢察官及上訴人之意見後，裁定改行簡式審判程序，認定上
    訴人所為係犯刑法第321條第1項第2款之加重竊盜罪，並審
    酌上訴人除有構成累犯之前案紀錄外，已將竊得財物歸還原
    主，欠缺尊重他人財產權之觀念仍造成一定之損害，犯後始
    終坦承犯行，犯後態度尚可，高中畢業之智識程度、從事鐵
    工，入戒治所前在六輕工作，每月薪資新臺幤5、6萬元，未
    婚，無子女，需扶養父母，家中經濟狀況勉持等家庭生活、
    經濟狀況情狀，及告訴人○○國中同意無條件原諒上訴人等一
    切情狀，量處上訴人有期徒刑7月，已審酌刑法第57條及上
    訴人前開上訴意旨所陳之情狀，亦未逾法定刑範圍。上訴人
    徒執前詞提起上訴，已難認有具體上訴理由足認原判決認事
    用法有何不當或違法，其上訴自不合法律上程式。
四、綜上所述，上訴意旨未具體表示原判決有何採證認事、用法
    或量刑等顯然影響判決本旨之不當或違法，而構成應予撤銷
    之具體事由，僅就原判決已說明部分再為爭執及泛詞陳述其
    主觀期待，難認合於上訴應敘述具體理由之合法程式，依前
    揭規定及說明，其所為上訴，即不符合上訴之法定程式，應
    予駁回，且不經言詞辯論為之。
據上論斷，應依刑事訴訟法第367條前段、第372條，判決如主文
。
中　　華　　民　　國　　111 　年　　9 　　月　　15　　日
                  刑事庭審判長法  官  張宏節
　　　　　　　　　　　　　　　法  官  林碧玲
　　　　　　　　　　　　　　　法  官  林恒祺
以上正本證明與原本無異。
本件不得上訴。
中　　華　　民　　國　　111 　年　　9 　　月　　15　　日
                              書記官  蔣若芸